【裁判字號】    92,易,521
【裁判日期】    921201
【裁判案由】    竊盜
【裁判全文】
臺灣士林地方法院刑事判決                          九十二年度易字第五二一號
    公  訴  人  臺灣士林地方法院檢察署檢察官
    被      告  乙○○
                丙○○
右列被告因竊盜案件，經檢察官提起公訴（九十二年度偵字第四八０二號），本院判
決如左：
    主  文
乙○○共同攜帶兇器竊盜，累犯，處有期徒刑肆月，如易科罰金以參佰元折算壹日。
丙○○共同攜帶兇器竊盜，處有期徒刑參月，如易科罰金以參佰元折算壹日。緩刑參
年。
    事  實
一、乙○○曾於民國八十五年間因業務過失致死案件，經台灣花蓮地方法院判處有期
    徒刑一年確定，於八十八年四月十九日執行完畢。緣九十二年二月二十三日下午
    三時許，乙○○駕駛車號七Ｔ—八四二九號自小貨車，搭載丙○○運送貨物至台
    北縣三芝鄉後厝村大片頭八三之十號泉萬機器工業股份有限公司（下稱泉萬公司
    ）附近之工廠，二人行經泉萬公司前，見該公司所有、置於門口之鐵線無人管理
    ，竟萌生共同為自己不法所有之意圖，基於犯意聯絡，由乙○○從自小貨車上
    取出客觀上可為兇器使用之鐵鉗，剪斷鐵線約六百公斤（價值約新台幣一千九百
    元），二人共同將鐵線搬運至自小貨車上，並將之載往台北縣淡水鎮埤島三之十
    八號舊貨回收場換取現金一千九百元朋分花用。嗣因二人剪斷鐵線、搬運之際，
    為泉萬公司泰籍工人甲○○○○○○○ ○OTBUT發現制止無效後，記下車號向該公司組長
    楊建華反應，始悉上情。
二、案經台北縣政府警察局淡水分局報請台灣士林地方法院檢察署檢察官偵查起訴。
    理  由
一、訊之被告乙○○、丙○○雖坦承於右述時地，共同以鐵鉗剪斷鐵線約六百公斤，
    並取走鐵線變賣等情不諱，惟矢口否認犯竊盜罪，辯稱：剪斷鐵線前，有詢問外
    勞可不可以拿，外勞說可以拿一點點，還說快拿，因為組長會看到，渠等並無偷
    竊的意思云云，惟查：
  (一)被告丙○○於警詢時供稱「是乙○○駕小貨車載我來的，我們是由乙○○用鐵鉗
    （筆錄誤載為鐵線剪），剪斷由我搬上車」、「有一外勞過來說不能搬，但乙○○不理他，將廢鐵搬上車便駕車離去」等語。
  (二)證人即泉萬公司泰籍工人甲○○○○○○○ ○OTBUT 於偵查中具結證稱「（問：今年二月
    左右在公司門口有二人來拿鐵線？）是」、「（問：是不是有人問可不可以拿？
    ）有，我說不可以拿，但他們仍繼續拿，我就去找組長即丁○○，但找不到，就
    找朋友，我帶朋友回來時這兩人就走了，我是用國語跟他們說，他們對我說『你
    不要講話』」、「（問：你有沒有跟他們說可以拿一點點？）沒有」（見九十二
    年六月二十三日偵查筆錄）。
  (三)證人丁○○於偵查中亦到庭具結證稱「（泰籍工人 甲○○○○○○○ ○OTBUT）會（說國
    語），一般口語沒問題」、「隔天有一位台灣員工告訴我，我才去問  甲○○○○○○○○OTBUT，問他有無記下車號，他說有，我們才去派出所報案」等語。
  (四)由右述證據顯示，被告乙○○、丙○○以鐵鉗剪斷鐵線搬運時，外勞  甲○○○○○○○○OTBUT已明白告知渠二人不可以拿，被告二人還要外勞不要講話，足見被告二人
    並非誤認該鐵線為他人廢棄之物而拿取。
  (五)雖被告於本院審理期日時忽然主張，偵查中到庭作證之外勞，並非渠所謂告訴渠
    可以拿一點鐵線的外勞云云，惟被告乙○○既稱：有請該名外勞詢問組長可不可
    以拿一點，該外勞告知組長不在，還說可以拿一點，快點拿，否則組長會看到等
    語，足見被告亦明知該名外勞根本無權同意渠等拿取鐵線（否則為何要詢問組長
    ？又為何要趁組長回來之前趕快拿？），是被告辯稱有一名外勞同意渠等拿取一
    些鐵線云云，對於本件被告犯罪之成立，並無影響。
  綜上所述，被告二人否認犯罪要係卸責之詞，難以採信。事證明確，被告二人犯行
  均堪認定，應予依法論科。
二、按刑法第三百二十一條第一項第三款之攜帶兇器竊盜罪，係以行為人攜帶兇器竊
    盜為其加重條件，此所謂兇器，其種類並無限制，凡客觀上足對人之生命、身體
    、安全構成威脅，具有危險性之兇器均屬之，且衹須行竊時攜帶此種具有危險性
    之兇器為已足，並不以攜帶之初有行兇之意圖為必要；查被告持以剪斷鐵線之鉗
    子為鐵製，其鋒利足以剪斷鐵線，若持之行兇，客觀上足以對人之身體、生命構
    成威脅，為具有危險性之兇器，被告持之竊盜，核係犯刑法第三百二十一條第一
    項第三款之攜帶兇器竊盜罪。被告二人有犯意聯絡、行為分擔，應論以共同正犯
    。被告乙○○曾於八十五年間因業務過失致死案件，經台灣花蓮地方法院判處有
    期徒刑一年確定，於八十八年四月十九日執行完畢，有台灣高等法院被告全國前
    案紀錄表及台灣花蓮地方法院檢察署九十二年九月三日花檢禮乙八六執一三二字
    第０一三０四０號函在卷可稽，其於有期徒刑執行完畢五年內，再犯本件有期徒
    刑以上之罪，應論以累犯，並加重其刑。而被告二人過去並無故意犯罪之紀錄，
    素行均屬良好，有台灣高等法院被告全國前案紀錄表在卷可參，本次因一時貪念
    ，以車上原有之鐵鉗剪斷泉萬公司置於門口的鐵線，所得財物價值微薄（僅約一
    千九百元），而所犯攜帶兇器竊盜罪係最輕本刑六個月以上之罪，是其犯罪之情
    狀，在客觀上尚足以引起一般同情，若宣告處以法定最低刑度即有期徒刑六月，
    猶嫌過苛，情輕法重，爰依刑法第五十九條之規定，減輕其刑，並審酌被告之品
    行、犯罪動機、目的、手段，所生危害尚輕，犯罪後態度等一切情狀，分別量處
    如主文所示之刑，併諭知易科罰金之折算標準，以資懲儆。
三、末查，被告丙○○前未曾受有期徒刑以上刑之宣告，此有臺灣高等法院被告全國
    前案紀錄表存卷可按，其因智識淺薄、一時失慮而誤蹈法網，致觸犯本案犯行，
    經此次罪刑之宣告，當能知所警惕，信無再犯之虞，本院認前開對其宣告之刑，
    以暫不執行為適當，故併諭知緩刑三年，以啟自新。
四、又，依被告乙○○所供，作案用之鐵鉗原即放置老板之自小貨車上，並非其所有
    （見本院九十二年十月二十七日審理筆錄），爰不宣告沒收，附此說明。
據上論斷，應依刑事訴訟法第二百九十九條第一項前段，刑法第二十八條、第三百二
十一條第一項第三款、第四十七條、第五十九條、第四十一條第一項、第七十四條第
一款，罰金罰鍰提高標準條例第二條判決如主文。
本案經檢察官吳怡明到庭執行職務
中      華      民      國      九十二    年      十二      月    一    日
                            臺灣士林地方法院刑事第六庭
                                審判長法  官  趙  文  卿
                                      法  官  李  昆  霖
                                      法  官  洪  慕  芳
右正本證明與原本無異。
如不服本判決，應於判決送達後十日內，向本院提出上訴狀。
                                      書記官  趙  彩  彤
中      華      民國      九十二    年      十二      月    四    日
附錄本判決論罪科刑依據之法條：
刑法第三百二十一條第一項：
  犯竊盜罪而有左列情形之一者，處六月以上、五年以下有期徒刑：
  一  於夜間侵入住宅或有人居住之建築物、船艦或隱匿其內而犯之者。
  二  毀越門扇、牆垣或其他安全設備而犯之者。
  三  攜帶兇器而犯之者。
  四  結夥三人以上而犯之者。
  五  乘火災、水災或其他災害之際而犯之者。
  六  在車站或埠頭而犯之者。


司法院資訊處製作；財團法人民間司法改革基金會備份。
